臺灣基隆地方法院刑事判決　　　　　　　100年度易字第436號
公　訴　人　臺灣基隆地方法院檢察署檢察官
被　　　告　李文凱
上列被告因公然侮辱案件，經檢察官聲請以簡易判決處刑（100
年度偵字第3531號），本院受理後（原簡易庭案號：100 年度基
簡字第1507號）認為不宜逕以簡易判決處刑，改依通常程序審理
，判決如下：
    主  文
本件公訴不受理。
    理  由
一、公訴意旨如附件聲請簡易判決處刑書所載。
二、按告訴乃論之罪，告訴人於第一審辯論終結前，得撤回其告
    訴；又告訴經撤回者，法院應諭知不受理之判決，刑事訴訟
    法第238 條第1 項，及第303條第3 款定有明文。
三、本件被告因公然侮辱案件，經檢察官聲請簡易判決處刑，認
    被告係犯刑法第309 條第1 項之公然侮辱罪，依同法第314
    條之規定須告訴乃論。茲被告與告訴人曹素惠成立和解，告
    訴人並於於100 年9 月30日具狀撤回告訴（書狀於100 年10
    月6 日到達本院），有刑事撤回告訴狀1 件在卷可稽，復經
    本院依職權電詢告訴人，確認上開撤回告訴狀為其本人提出
    ，自已於書狀到達本院時發生撤回告訴之效力。揆諸前開說
    明，爰不經言詞辯論，逕為諭知不受理之判決。
據上論斷，應依刑事訴訟法第452 條、第303 條第3 款、第307
條，判決如主文。
中    華    民    國  100     年    10    月    14    日
                  刑事第三庭審判長法  官  陳志祥
                                  法  官  黃梅淑
                                  法  官  藍君宜
以上正本證明與原本無異。
如不服本判決應於收受送達後10日內向本院提出上訴書狀，並應
敘述具體理由；其未敘述上訴理由者，應於上訴期間屆滿後20日
內向本院補提理由書(均須按他造當事人之人數附繕本)「切勿逕
送上級法院」。
中    華    民    國   100    年    10    月    14    日
                                  書記官  蘇鈺婷
附件：
臺灣基隆地方法院檢察署檢察官聲請簡易判決處刑書
                                     100年度偵字第3531號
    被      告  李文凱  男  29歲（民國○○年○月○○日生）
                        住基隆市○○區○○路168巷9弄24號
                          2樓
                        身分證統一編號：Ｚ000000000號
上揭被告因妨害名譽案件，業經偵查終結，認宜聲請以簡易判決
處刑，茲將犯罪事實及證據並所犯法條分敘如下：
        犯  罪  事  實
一、李文凱與曹素惠為鄰居，於民國100年7月20日上午10時30分
    許，在基隆市○○區○○路168巷9弄24號前，李文凱不滿曹
    素惠囉唆李文凱所豢養之犬隻近嗅曹素惠之下肢，即基於公
    然侮辱之犯意，在公眾得共見、共聞之狀態，對曹素惠大聲
    辱以：「肖查某」（閩南語）等語，足生損害於曹素惠之名
    譽。
二、案經曹素惠訴由基隆市警察局第四分局報告偵辦。
        證據並所犯法條
一、訊據被告李文凱固坦承有於前揭時、地與告訴人曹素惠發生
    爭執之事實，然矢口否認有何前揭公然侮辱犯行，並辯稱：
    伊沒有說前揭話語，伊只說伊的狗又沒有咬人，這個女生很
    奇怪云云。然查：被告李文凱前揭犯行，業據告訴人曹素惠
    指述明確，核與證人即接獲報案到場處理之員警余富郎、吳
    朝陽偵查中證述：伊等到場後，曾口頭詢問李文凱對曹素惠
    指述有何意見，李文凱回以：「誰教她一直唸我」等語，益
    徵告訴人指述之情節，應為事實，是被告前揭所辯，應為卸
    責之詞，不足採信。此外，復有現場照片6 張在卷可考，是
    被告前揭罪嫌，應可認定。
二、核被告所為，係涉犯刑法第309條第1項之公然侮辱罪嫌。
三、依刑事訴訟法第451條第1項聲請逕以簡易判決處刑。
    此    致
臺灣基隆地方法院基隆簡易庭
中    華    民    國     100   年    9    月    16     日
                             檢察官  吳  志  中
本件正本證明與原本無異
中    華    民    國   100    年    9     月    20    日
                             書記官  鍾  向  昱
附錄所犯法條：
中華民國刑法第309條（公然侮辱罪）
公然侮辱人者，處拘役或3百元以下罰金。
以強暴犯前項之罪者，處 1 年以下有期徒刑、拘役或 5 百元以
下罰金。
附記事項：
本件係依刑事訴訟法簡易程序辦理，法院簡易庭得不傳喚被告、
輔佐人、告訴人、告發人等出庭即以簡易判決處刑；被告、被害
人、告訴人等對告訴乃論案件如已達成民事和解而要撤回告訴或
對非告訴乃論案件認有受傳喚到庭陳述意見之必要時，請即另以
書狀向簡易法庭陳述或請求傳訊。